臺灣臺北地方法院刑事判決　　　　　　 100年度交易字第20號
公　訴　人　臺灣臺北地方法院檢察署檢察官
被　　　告　林家豪
上列被告因過失傷害案件，經檢察官提起公訴（99年度調偵字第
1473號），本院判決如下：
    主  文
林家豪從事業務之人，因業務上之過失傷害人，處拘役伍拾日，
如易科罰金，以新臺幣壹仟元折算壹日。
    事  實
一、林家豪受雇於九六快遞貨運公司，以駕駛小貨車收送貨物為
    業，為從事駕駛業務之人，於民國九十九年五月三日下午二
    時三十分許，駕駛車牌號碼六二一一－YP號小貨車，沿臺北
    市松山區市○○道○段由東往西方向行駛時，行經臺北市松
    山區市○○道○段三七巷巷口時，本應注意兩車併行之間隔
    ，並隨時採取必要之安全措施，且依當時天晴、日間自然光
    線，柏油路面乾燥、無缺陷，無障礙物，並無不能注意之情
    事，竟疏未注意兩車併行之間隔，隨時採取必要之安全措施
    ，適有同向之葉柏（未據告訴）騎乘車牌號碼二GA－三九
    三號重型機車搭載蘇玲至該路段，林家豪所駕駛上開車輛從
    葉柏所騎乘上開機車左後方駛近，林家豪所駕駛上開車輛
    右側後照鏡遂撞擊葉柏所駕駛車輛之左後照鏡，致上開機
    車倒地蘇玲受有左肩部挫傷疑肩峰鎖骨關節韌帶受損、四肢
    多處擦傷、左手肘深度擦傷之傷害。林家豪於肇事後尚未被
    有偵查犯罪職權之公務員發覺前，向前往車禍現場處理之警
    員王舜民自首肇事，並接受裁判。
二、案經蘇玲訴由臺北市政府警察局松山分局報請臺灣臺北地方
    法院檢察署檢察官偵查起訴。
    理  由
一、按傳聞法則之重要理論依據，在於傳聞證據未經當事人之反
    對詰問予以核實，乃予排斥，惟若當事人已放棄對原供述人
    之反對詰問權，於法院審判時表明同意該等傳聞證據可作為
    證據，基於證據資料愈豐富，愈有助於真實發現之理念，並
    貫徹刑事訴訟法修法加重當事人進行主義之精神，確認當事
    人對於證據能力有處分權之制度，傳聞證據經當事人同意做
    為證據，法院認為適當者，亦得為證據。另當事人於調查證
    據時，對於傳聞證據表示「沒有意見」，而未於言詞辯論終
    結前聲明異議，應視為已有將該等傳聞證據採為證據之同意
    ，此刑事訴訟法第一百五十九條之五定有明文。本案被告林
    家豪於本院審理程序中已表示對卷內人證、書證、物證之證
    據能力均無意見，本院審理時，被告對被告以外之人於審判
    外之陳述之證據能力並未表示意見，迄本院言詞辯論終結前
    ，被告亦未爭執本案證據之證據能力，依刑事訴訟法第一百
    五十九條之五第二項之規定，應視為被告已同意本案相關之
    傳聞證據均可做為證據，本院斟酌本案卷內之證據並非非法
    取得，亦無證明力明顯過低之情形，且經本院於審判期日依
    法進行證據之調查、辯論，被告於訴訟上之程序權，已受保
    障，前揭各該證據，均得採為證據。
二、上揭犯罪事實，業據被告坦承不諱（見本院卷第四二頁背面
    、第四五頁及背面），並經證人即被害人蘇玲、證人葉柏
    證述詳實（見臺灣臺北地方法院檢察署九十九年度偵字第二
    五一四九號卷第六頁至第一二頁、第四九頁至第五一頁），
    復有道路交通事故現場圖、臺北市政府警察局松山分局交通
    分隊交通事故談話紀錄表、道路交通事故現場調查表(一)、(二)
    、財團法人基督復臨安息日會臺安醫院診斷證明書、龍昌診
    所診斷證明書、廣川醫院診斷證明書及照片等件在卷可稽（
    見上開偵卷第一三頁至第二二頁、第二五頁至第三五頁），
    足認被告上揭任意性自白與事實相符，堪以採信，本案事證
    明確，被告犯行，洵堪認定，應依法論科。
三、本件被告係受僱於九六快遞貨運公司擔任貨車司機，案發時
    係駕駛小貨車收送貨物執行業務，業據其供明在卷（見上開
    偵卷第五○頁），是被告為從事駕駛業務之人至明。核被告
    所為，係犯刑法第二百八十四條第二項前段之業務過失傷害
    罪。又被告於車禍發生後隨即向前來處理車禍事宜之警員王
    舜民自首坦承肇事，接受裁判，復有北市○○○○○道路交
    通事故肇事人自首情形紀錄表一紙在卷可證（見上開偵卷第
    二四頁），係對於未經發覺之罪自首而受裁判，爰依刑法第
    六十二條前段之規定，減輕其刑。爰審酌被告駕駛小貨車，
    未注意行車間隔，與葉柏駕駛之上開機車發生擦撞，致被
    害人受有傷害，兼衡被告有與被害人洽談和解，然無法籌措
    被害人要求之賠償金，尚未與被告達成和解，賠償被害人損
    害，被告過失情節及被害人受傷程度，以及於本院審理時坦
    承犯行，容有悔意等一切情節，量處如主文所示之刑，並諭
    知易科罰金之折算標準。
據上論斷，應依刑事訴訟法第二百九十九條第一項前段，刑法第
二百八十四條第二項前段、第六十二條前段、第四十一條第一項
前段及刑法施行法第一條之一第一項、第二項前段，判決如主文
。
本案經檢察官文家倩到庭執行職務。
中    華    民    國   100    年    5     月    6    日
                  刑事第十八庭  法  官  林玉蕙
上正本證明與原本無異。
如不服本判決應於收受送達後10日內向本院提出上訴書狀，並應
敘述具體理由；其未敘述上訴理由者，應於上訴期間屆滿後20日
內向本院補提理由書（均須按他造當事人之人數附繕本）「切勿
逕送上級法院」。告訴人或被害人如對於本判決不服者，應具備
理由請求檢察官上訴，其上訴期間之計算係以檢察官收受判決正
本之日期為準。
                                書記官  陳怡君
中    華    民    國   100    年    5     月    6     日
附錄本案論罪科刑法條
中華民國刑法第284條
（過失傷害罪）
因過失傷害人者，處 6 月以下有期徒刑、拘役或 5 百元以下罰
金，致重傷者，處1年以下有期徒刑、拘役或5百元以下罰金。
從事業務之人，因業務上之過失傷害人者，處 1 年以下有期徒刑
、拘役或1 千元以下罰金，致重傷者，處 3 年以下有期徒刑、
拘役或2千元以下罰金。